# 请教陈版，供暖企业设备折旧问题

提问人：gpqg 时间：2019-11-05 06:30:14
陈版，供暖企业供暖设备对应的折旧在供暖季计入到成本，在非供暖期是否计入管理费用？
是这样的吗？
类似于土地使用权在建造房屋期间的摊销计入在建工程，在工程完工后的摊销计入管理费用。
谢谢陈版！

回答人：chenyiwei
可以这样理解。供暖企业供暖设备对应的折旧在供暖季计入到成本，在非供暖期计入管理费用。